【裁判字號】    88,上訴,2387
【裁判日期】    891206
【裁判案由】    違反槍砲彈藥刀械管制條例
【裁判全文】
臺灣高等法院臺中分院刑事判決                  八十八年度上訴字第二三八七號
    上  訴  人  臺灣臺中地方法院檢察署檢察官
    上  訴  人
    即  被  告  丁○○
    指定辯護人  本院公設辯護人  丙○○
右上訴人因被告違反槍砲彈藥刀械管制條例案件，不服臺灣臺中地方法院中華民國八
十八年九月十六日第一審判決（民國八十八年度訴字第一三八五號，起訴案號：臺灣
臺中地方法院檢察署民國八十八年度偵字第一三○五二號），提起上訴，本院判決如
左：
    主      文
原判決撤銷。
丁○○無罪。
    理      由
一、公訴意旨略以：被告丁○○於民國（下同）八十八年五月二十七日上午六、七時
    許，在臺中縣太平市○○路一五九之十號其所經營國元工業社，明知綽號「阿賜
    」之甲○○所持委託其保管可發射金屬具有殺傷力之改造空氣長槍一支（含鋼珠
    一瓶）未經中央主管機關許可，竟未經許可同意受寄並將之藏放在其工業社內工
    廠機械底下，嗣於同年月二十八日上午十一時許，為警在上址查獲，並扣得上開
    改造空氣長槍一支（含鋼珠一瓶）云云，因認被告犯有槍砲彈藥刀械管制條例槍
    砲彈藥刀械管制條例第十條第四項之未經許可持有改造模型槍罪嫌。
二、本件公訴人認被告涉犯上開罪嫌，無非以右揭槍枝係在被告經營之國元工業社查
    獲，且有該槍枝扣案可資佐證，而該槍枝經送鑑定結果，認具殺傷力，有內政部
    警政署刑事警察局鑑驗通知書一紙附卷可稽，為其依據。惟查：
    (一)按犯罪事實應依證據認定之，無證據不得推定其犯罪事實；又不能證明被告犯
      罪者，應諭知無罪之判決，刑事訴訟法第一百五十四條、第三百零一條第一項
      前段分別定有明文。次按事實之認定，應憑證據，如未能發現相當證據，或證
      據不足以證明，自不能以推測或擬制之方法以為裁判基礎；又認定不利被告之
      事實，須依積極證據，苟積極證據不足為不利於被告事實之認定時，即應為有
      利於被告之認定，更不必有何有利之證據，最高法院三十年上字第八一六號、
      四十年臺上字第八六號判例亦著述甚明。
    (二)上開改造長槍依內政部警政署刑事警察局前開鑑驗通知書所載（見偵查卷第二
      三、二四頁），認該改造空氣長槍係以二氧化碳小鋼瓶內氣體為動力之玩具空
      氣槍，槍管為金屬材質，其機械性能良好，經實際測試結果詳如隨附之「槍彈
      測試紀錄表」；而所附槍彈測試紀錄表，記載該改造空氣長槍，經實際以鋼珠
      測試結果單位面積動能達焦耳／平方公分，至於該紀錄表就「殺傷力之定義
      」、「殺傷力之相關數據」等項加以介紹。其中「殺傷力之相關數據」中，內
      政部警政署刑事警察局對於殺傷力之定義，乃「本局對活豬作射擊測試結果，
      彈丸單位面積動能達焦耳＼平方公分，則足以穿入豬隻皮肉層。」依該鑑定
      單位對於殺傷力之定義，右揭改造空氣長槍並無殺傷力。
三、從而，被告之犯罪證據即有不足，原審為被告罪刑之宣告，尚有未洽，被告上訴
    意旨指摘原判決不當，為有理由，應由本院予以撤銷，改判被告無罪。
四、據上論斷，應依刑事訴訟法第三百六十九條第一項前段、第三百六十四條、第三
    百零一條第一項，判決如主文。
本案經檢察官乙○○到庭執行職務。
中      華      民      國    八十九    年      十二    月      六      日
                                  臺灣高等法院臺中分院刑事第八庭
                                        審判長法  官  羅  得  村
                                   法  官  古  金  男
                                              法  官  林  輝  煌
右正本證明與原本無異。
不得上訴。
                                              書記官  劉  恒  宏
中      華      民      國    八十九    年      十二    月      七      日
                                                                        Ｄ


司法院資訊處製作；財團法人民間司法改革基金會備份。
